# 收到投资性房地产被拆除的补偿款

提问人：wx_60e811b92a55 时间：2021-08-09 13:33:10
请教陈老师，我司以公允价值计量的投资性房地产，系工业园区，出租给一些制造企业，所在片区因政府规划建地铁，需要拆除。我们一方面需要先跟租户解除租赁合同，按照租赁合同约定给予补偿款以及违约金。待清理租客后，再把房屋移交给地铁建设项目指挥部，后面才能收到补偿款。
请问： 1 、我方先给租客支付的补偿款和违约金，计入营业外支出，以收取的收据作为税前扣除凭证，这个是我司与租客之间租赁协议解除的事项，跟政府征收拆除我司房屋在会计处理上是否互相独立？
2 、我司收到补偿款，应该如何进行账务处理呢？
我们现在查询政策，都是“政策性搬迁”相关，但是我自己理解这个并非我司的政策性搬迁？不知道理解是否有误，请陈老师指点。收到的补偿款，以及拆除的投资性房地产，该如何账务处理。
3 、相关的准则、政策依据是什么？
非常感谢。

回答人：chenyiwei
1 、虽然与租客解除租约的原因是因为建设地铁而拆迁，但解除租约补偿事项的会计处理仍然是相对独立的，补偿款计入营业外支出处理。
2 、收到补偿款，若是依据该投资性房地产的公允价值（评估值）为基础的，则：（ 1 ）对于明确用于补偿前述与租客之间解约补偿款的部分，在解约补偿款已经支付并计入营业外支出的前提下，可在收到时计入营业外收入。（ 2 ）其余基于被征收房屋、土地使用权的公允价值的补偿款作为资产处置价款，与相应资产账面价值之间的差额计入资产处置损益。